臺灣板橋地方法院民事判決　九十二年度保險小上字八號
　　上　訴　人　乙○○
　　上　訴　人　飛騰交通有限公司
　　法定代理人　丙○○○
　　被上訴人　　友聯產物保險股份有限公司
?
　　法定代理人　甲○○
右當事人間請求侵權行為損害賠償事件，上訴人對於中華民國九十二年九月十二日臺
灣板橋地方法院板橋簡易庭九十二年板小字第四一號第一審判決提起上訴，本院判決
如左：
    主      文
上訴駁回。
第二審訴訟費用新台幣壹仟伍佰元由上訴人負擔。
    事      實
甲、上訴人方面：
一、聲明：
  (一)原判決第一項廢棄。
  (二)右廢棄部分，被上訴人在第一審之訴駁回。
  (三)第一、二審訴訟費用均由被上訴人負擔。
二、陳述：
  (一)上訴人在原審因遲到五分鐘，未能及時出庭言詞辯論。
  (二)原審雖採信被上訴人之起訴狀為判斷，惟查該起訴狀，被上訴人未舉證本件車輛
    肇事之(1)責任鑑定資料、(2)肇事人雙方之警方供錄及(3)現場車輛肇事詳細圖說，
    從而原判決認為上訴人駕駛者，疏於注意撞損弘昌實業股份有限公司（下稱弘昌
    公司）車輛，判命上訴人應負損害賠償責任，顯違背證據、論理法則。
  (三)查肇事現場為丁字型交叉路口，上訴人乙○○與被保險之駕駛人黃佐吉雙方乃順
    保安路併進駕駛，乙○○之車輛是靠右，黃佐吉之車輛是靠左，但黃佐吉在上述
    臨交叉路口時，突然急超越右行車，致在右邊行駛之乙○○車輛與黃佐吉之車輛
    相撞，此項責任歸屬理應由黃佐吉負全部責任，因為其在交叉路口不但不減速，
    反而由內線右轉，撞及在右方直線行駛之乙○○車輛。由此事實亦可證原判決違
    背民事訴訟法第四百六十九條第六款理由矛盾之規定，及同法第四百六十八條所
    訂侵權行為必須符合民法第一百八十四條所訂「因故意或過失，不法侵害他人權
    利者，負損害賠償責任」，上訴人乙○○並無過失責任，原判決適用民法第一百
    八十四條規定判命理賠，顯然違背法令。
乙、被上訴人方面：
    被上訴人未提出書狀或作何聲明或陳述。
    理      由
一、按小額訴訟程序之上訴人，於上訴二審（即法律審）時，應以判決違背法令為據
    ，同時上訴狀應載明原判決所違背之法令內容及具體內容；及依訴訟資料可認為
    原判決有違背法令之具體事實；小額程序之第二審判決，如依上訴意旨足認上訴
    為無理由者，得不經言詞辯論為之，民事訴訟法第四百三十六條之二十五、第四
    百三十六條之二十九第二款分別定有明文。又所謂違背法令，依民事訴訟法第四
    百三十六條之三十二第二項準用第四百六十八條及第四百六十九條第一款至第五
    款之規定，「判決不備理由或理由矛盾者」，不在準用之列。
二、本件被上訴人起訴主張：上訴人乙○○於民國九十一年八月十三日駕駛上訴人飛
    騰交通有限公司（下稱飛騰公司）所有之八Ｎ－７０７號營業小客車，行經台北
    縣保安路、保生路口時，因疏未注意，致撞損被上訴人所承保之訴外人弘昌公司
    所有，由黃佐吉駕駛之車號３Ｃ－０６９９號自小客車（下稱系稱車輛），致該
    車受損壞，被上訴人已依保險契約賠付被保險人汽車修理費新台幣（下同）八萬
    三千七百二十八元。查上訴人乙○○於事故發生時，係受僱於飛騰公司，於執行
    職務駕駛營業小客車時，不法侵害他人權利，依民法第一百八十八條規定，上訴
    人應負連帶損害賠償責任，故依保險法第五十三條規定，代位被保險人提起本訴
    ，請求判決上訴人應連帶給付被上訴人八萬三千七百二十八元及自起訴狀繕本翌
    日起至清償日止，按年息百分之五計算之利息等語。
三、原審判決斟酌全辯論意旨及調查證據結果以：被上訴人主張之事實，業據其提出
    理賠計算書、行車執照、估價單影本各一件為證，並經依職權調閱系爭車禍肇事
    資料核閱，上訴人經合法通知，未於言詞辯論期日到場，亦未以書狀作任何聲明
    或陳述以供審酌，依民事訴訟法第二百八十條第三項規定準用同條第一項，視同
    就上開事實為自認，而認被上訴人之主張為實在，扣除零件應計算折舊費用後，
    認被上訴人請求上訴人連帶給付六萬七千八百八十四元及自起訴狀繕本送達翌日
    即九十二年八月二十一日起至清償日止，按年息百分之五計算之利息，為有理由
    ，應予准許；逾此部分之請求則無理由，應予駁回。
四、本院經查：
  (一)按「當事人以第二審判決違背經驗法則，證據法則為理由，提起第三審上訴者。
    其上訴狀或其理由書應有具體之指摘，並揭示該經驗法則，證據法則。上訴書狀
    如未依此項方法表明者，難謂已合法表明上訴理由，其上訴自難認為合法。」最
    高法院七十一年台上字第四八○號判例著有明文。本件上訴人上訴理由僅泛稱原
    審判決違背證據、論理法則云云，並未具體揭示該證據法則、論理法則內容，於
    法即有未合。
  (二)再者，民事訴訟法第二百八十二條規定，法院得依已明瞭之事實，推定應證事實
    之真偽。本件原審係審酌被上訴人提出之理賠計算書、行車執照、估價單影本等
    相關證物，並依職權調閱系爭車禍肇事資料核閱後，再參照上訴人經合法通知，
    未於言詞辯論期日到場，亦未以書狀作任何聲明或陳述以供審酌，依民事訴訟法
    第二百八十條第三項規定準用同條第一項，視同就被上訴人主張之事實視為自認
    等一切情狀，認定被上訴人主張上訴人乙○○有疏失、上訴人飛騰公司為乙○○
    之僱用人應負連帶賠償責任之事實為實在。因此，原審既已審酌相關證物及法律
    規定而認定本件確有侵權行為事實存在，自無上訴人所指違背證據、論理法則或
    違反民法第一百八十四條規定之事由。
  (三)至於上訴人主張本件肇事責任應全部歸屬於黃佐吉，因其在交叉路口不但不減速
    ，反而由內線右轉，撞及在右方直線行駛之乙○○車輛，原判決違背民事訴訟法
    第四百六十九條第六款理由矛盾之規定部分，依照前述說明，「判決不備理由或
    理由矛盾者」，不在小額訴訟之上訴程序準用之列，故上訴人以原判決理由矛盾
    作為上訴理由，於法即有未合。
  (四)綜上所述，上訴人以原判決有違背證據、論理法則、民法第一百八十四條、理由
    矛盾之違法，指摘其為不當，聲明廢棄原判決，即難認有理由，應予駁回。
五、本件上訴費用為新臺幣一千五百元，應由上訴人負擔，爰確定如主文第二項所示
    。
六、結論：本件上訴為無理由，依民事訴訟法第四百三十六條之三十二條第二項、第
    四百四十九條第一項、第四百三十六之二十九第二款、第七十八條，判決如主文
    。
中　　　華　　　民　　　國　　九十三　　年　　　三　　　月　　 十三 　　日
                                            臺灣板橋地方法院民事第三庭
~B審判長法　官　　 黃麟倫
~B　　　法　官　　 何君豪
~B　　　法　官　　 劉以全
右正本證明與原本無異
本件不得上訴
中　　　華　　　民　　　國　　九十三　　年　　　三　　　月　　 十三 　　日
~B　    法院書記官　王苑琦
